臺灣士林地方法院民事裁定　　　　　　100年度司家聲字第7號
聲　請　人　臺北市政府
法定代理人　郝龍斌　
相　對　人　楊○○　　年籍詳卷.
法定代理人　楊□□　　年籍詳卷.
上列當事人間聲請處遇安置事件，本院裁定如下：
    主  文
楊○○應安置於中途學校施以特殊教育。
聲請程序費用由聲請人負擔。
    理  由
一、按兒童或少年因從事性交易或有從事之虞，經法院依兒童及
    少年性交易防制條例第16條裁定將其交付主管機關安置於緊
    急收容中心者，主管機關應於2 週至1 個月內向法院提出觀
    察輔導報告及建議處理方式並聲請法院裁定，而法院依審理
    之結果，認該兒童或少年有從事性交易者，除有第18條第2
    項第1 款至第7 款情形之一者外，應裁定將其安置於中途學
    校，施予2 年之特殊教育，兒童及少年性交易防制條例第17
    條第1 項、第18條第2 項分別定有明文。
二、本件聲請意旨略以：相對人即未滿18歲之少女楊○○（年籍
    詳卷）自小學六年級後陷入反覆離家及中輟等惡性循環，本
    次為警查獲前即與同案廖姓友人結伴離家在外生活，除此次
    為籌措生活費用與廖姓少女上網援交外，相對人於民國99年
    中秋節前後已有實際從事性交易之經驗，顯現其未具適宜之
    理性約束及自我保護等能力，各項行為及價值已脫離常軌。
    再查，相對人與家人未有正向情感連結，呈現緊張及衝突的
    家庭關係，相對人父親雖為其監護人，但長年淡出父職教養
    角色，將照顧及教養責任交由他人，亦未穩定提供或滿足相
    對人基本物質生活所需，並對相對人脫序之行為採取放任及
    消極的管教方式，評估相對人家庭功能薄弱、相對人短時間
    內無法於社區內穩定生活。因相對人有從事性交易之虞，聲
    請人已於100 年2 月22日13時起予以緊急收容，並聲請准予
    短期安置，經鈞院民事裁定安置本局短期收容中心，因安置
    期間屆滿，依兒童及少年性交易防制條例第17條之規定主管
    機關安置少年後，應於2 週至1 個月內，向法院提出觀察輔
    導報告及建議處遇方式，並聲請法院依兒童及少年性交易防
    制條例第18條第2項規定裁定將相對人安置中途學校，透過
    穩定且規律的環境，以提供相對人穩定之生活與導正偏差之
    價值觀，另協助親子發揮正向溝通能力及提升親職互動技巧
    ，以維少年利益。
三、聲請人主張受安置人為未滿18歲之少女，有從事性交易行為
    等情，業據提出臺北市政府社會局觀察輔導報告書、臺北市
    展望家園個案短期觀察紀錄、新北市觀馨園家庭訪視評估表
    、臺北市政府警察局大同分局雙連所調查筆錄及陳報單、本
    院100 年度司護字第7 號裁定書影本等件為證，經核聲請人
    提出之觀察輔導報告書所述略以：「分析與診斷：案主個人
    部分，案主近年因與家人未有正向情感連結，呈現緊張及衝
    突之家庭關係，小學六年級後逐漸將生活重心放在外界友人
    身上，已陷入反覆離家及中輟等惡性循環，至本次為警查獲
    亦呈現離家及中輟狀態。案主時常與友人結伴深夜在外遊蕩
    、離家在期間居無定所，需投靠不定友人奧援，亦因長時間
    在街頭遊蕩致人際互動日漸複雜，因好奇心曾有吸食毒品的
    經驗，現又習得以性交易方式維生，顯現其未具適宜的理性
    及自我保護能力，各項行為及價值開始脫離常軌。家庭功能
    部分，案父雖為案主監護人，但長年淡出父職教養角色，均
    將照顧及教養案主責任托給他人，亦未穩定提供或滿足案主
    基本物質生活所需，並對案主日漸脫序等行為採取放任及消
    極之管教方式，且親子關係疏離，親子未有正向溝通意願，
    評估案父缺乏適宜正向管教能力，另案家雖有其他親友，但
    分別因波動之生活狀況、能力限制或因與案家關係不睦等原
    因，未能持續提供案主正向之滋養環境、角色示範、情感連
    結及有限因應方式，評估家庭功能薄弱。建議：綜合上述資
    料，案主近半年多年各項生活及行為逐漸脫序，案家家庭功
    能及親子情感連結薄弱，評估案主短期間內在社區中穩定的
    可能性較低，需藉由穩定、高密度環境及注入適當資源以重
    整混亂的生活秩序及價值觀。綜合上述資料，案主有從事性
    交易之實，建議庭上將少年安置中途學校，透過穩定及規律
    之環境協助穩定案主生活與學習，另需協助重建家庭及親職
    功能。」等語，本院審認上開事證，認聲請人所稱尚無不合
    ，故其請求將相對人安置於中途學校施以特殊教育，應予准
    許。
四、爰裁定如主文。
五、如不服本裁定，應於裁定送達後10日內，以書狀向本院提出
    抗告狀，並繳納抗告費新臺幣1,000 元。
中    華    民    國   100    年    3     月    28    日
                  家事庭司法事務官